臺灣臺中地方法院刑事判決
111年度易字第2438號
聲  請  人  臺灣臺中地方檢察署檢察官
被      告  邱義烜




上列被告因違反毒品危害防制條例案件，經檢察官聲請以簡易判
決處刑（111年度偵字第39217號），本院認不得以簡易判決處刑
，改依通常程序審理，判決如下：
    主    文
本件公訴不受理。
    理    由
一、聲請簡易判決處刑意旨略以：被告邱義烜基於持有第二級毒
    品之犯意，於民國111年3月5日18時許，在臺中市三民路城
    市經典大樓內，向「葉人豪」（真實年籍不詳）以新臺幣（
    下同）2000元之代價，取得第二級毒品甲基安非他命1包（
    驗餘淨重0.1841公克）後持有之。嗣因警方偵辦另案，於11
    1年3月7日19時26分許，在址設臺中市○區○○街00號挪威森林
    汽車旅館109室內查獲，並扣得如附表所示之物。因認被告
    涉犯毒品危害防制條例第11條第2項之持有第二級毒品罪嫌等
    語。
二、按起訴之程序違背規定者，應諭知不受理之判決；不受理判
    決得不經言詞辯論為之；檢察官聲請以簡易判決處刑之案件
    ，法院於審理後，認應為無罪、免訴、不受理或管轄錯誤判
    決之諭知者，應適用通常程序審判之，刑事訴訟法第303條
    第1款、第307條、第452條、第451條之1第4項後段分別定有
    明文。次按刑法上所謂吸收犯，係指一罪所規定之構成要件
    ，為他罪構成要件所包括，因而發生吸收關係者而言。如意
    圖供自己施用而持有毒品，進而施用，則其持有之低度行為
    ，當然為高度之施用行為所吸收，不另論以持有毒品罪（最
    高法院101年度台上字第5858號判決意旨參照）。再按因施
    用而持有第二級毒品（未達純質淨重20公克），其持有之低
    度行為，為施用之高度行為吸收，二者為實質上一罪，若施
    用毒品行為經裁定執行觀察勒戒，檢察官復就持有毒品之行
    為提起公訴，顯然違背起訴之程序規定，應為不受理判決（
    最高法院98年度台非字第302號判決、94年度台非字第180號
    判決意旨參照）。末按施用第一、二級毒品為犯罪行為，毒
    品危害防制條例第10條定有處罰明文。故施用第一、二級毒
    品者，依前揭規定本應科以刑罰。惟基於刑事政策，對合於
    一定條件之施用者，如「初犯」或「3年後再犯」，則另依
    同條例第20條、第23條之規定，施以觀察、勒戒及強制戒治
    之保安處分，並由檢察官為不起訴之處分，以賦予此類具有
    病患性特質之犯人，戒除其身癮之機會。行為人倘有多次施
    用毒品犯行，法院僅需裁定1個觀察、勒戒，縱經法院多次
    裁定送觀察、勒戒，亦僅執行其一，是行為人於經裁定送觀
    察、勒戒執行完畢前，無論其施用毒品級別如何，亦不問有
    多少次施用毒品犯行，均為該次觀察、勒戒程序之效力所及
    ，而不另論罪。
三、經查：　　
(一)臺中市政府警察局豐原分局員警於111年3月7日19時26分許
    ，在臺中市○區○○街00號（挪威森林汽車旅館109室），扣得
    被告所有如附表所示之物乙情，經被告於警詢及偵詢時坦認
    （見毒偵卷第59至67頁、第236至237頁），且有臺中市政府
    警察局豐原分局扣押筆錄、扣押物品目錄表各1份在卷可參
    （見毒偵卷第93至97頁），又扣案如附表編號1所示之物，
    經送鑑定結果，檢出第二級甲基安非他命成分之情，則有衛
    生福利部草屯療養院111年3月22日草療鑑字第1110300448號
    鑑驗書附卷可佐（見毒偵卷字117頁），是被告上開持有第
    二級毒品甲基安非他命之犯行，應堪認定。
(二)又被告前於110年11月9日6時許，在臺中市○區○○路0段00號
    夏都汽車旅館內，施用第二級毒品甲基安非他命1次；另於1
    10年11月15日0時許，在臺中市太平區一江橋河堤旁之租賃
    小客車內，施用第二級毒品甲基安非他命1次之犯行，經本
    院以111年度毒聲字第261號裁定送觀察勒戒後，認為無繼續
    施用毒品之傾向，於111年8月9日出所，上開2次施用第二級
    毒品之犯行，連同於110年9月4日21時許，在臺中市○○區○○○
    路00號6樓住處內，施用第二級毒品甲基安非他命1次；111
    年1月20日18時55分許為警採尿回溯96小時內，在不詳地點
    ，施用第二級毒品甲基安非他命1次之犯行，併經臺灣臺中
    地方檢察署檢察官以110年度毒偵字第4065、4086號、111年
    度毒偵字第378、599、1255號為不起訴處分等情，有上開裁
    定、不起訴處分書及臺灣高等法院被告前案紀錄表在卷可參
    ，此部分事實，亦足認定。
(三)參以被告於111年4月29日警詢時供稱：警方於111年3月7日1
    9時許，在挪威森林汽車旅館109室查扣如附表所示之物，均
    為我本人所有。我最後1次施用毒品是111年3月7日挪威森林
    汽車旅館內。查扣之毒品是111年3月5日18、19時許，在臺
    中市三民路城市經典大樓內，以2000元向「阿豪」買的等語
    ；復於111年8月18日偵詢時供稱：我於111年3月7日凌晨跟
    「阿豪」（葉仁豪）購買甲基安非他命。其餘物品是我在逢
    甲夜市購買的。我3月7日有施用，之後放在車上，3月7日前
    後沒有採尿等語。是被告已明確供稱扣案如附表編號1所示
    之甲基安非他命1包，係供己施用所餘，亦有扣案如附表編
    號2至4所示之吸食器具可參，被告前開所供，應無不可信之
    處，卷內復無其他證據足以證明被告係基於其他目的而持有
    之，應僅能認係被告為供己施用而於111年3月5日至7日間持
    有，此同屬被告前揭執行觀察勒戒前之為供己施用而持有之
    第二級毒品犯行，揆之上開說明，應為前揭觀察、勒戒效力
    所及，不得另行起訴（聲請簡易判決處刑）。
(四)從而，檢察官就被告因施用第二級毒品甲基安非他命遭觀察
    勒戒前，為施用而持有第二級毒品甲基安非他命之行為，聲
    請簡易判決處刑，其聲請簡易判決處刑之程序應屬違背規定
    ，爰適用通常程序，不經言詞辯論，逕為不受理之判決。
四、至違禁物、專科沒收之物、供犯罪所用、犯罪預備之物或犯
    罪所得等，因沒收新制施行後，沒收已非附屬於主刑之從刑
    ，倘經判決公訴不受理，案內違禁物、專科沒收之物、供犯
    罪所用、犯罪預備之物或犯罪所得等，仍得由檢察官視個案
    情節另依刑事訴訟法第455條之34之規定聲請法院裁定單獨
    宣告沒收之，附此敘明。
據上論斷，應依刑事訴訟法第452條、第303條第1款、第307條，
判決如主文。
本案經檢察官劉志文聲請簡易判決處刑。
中　　華　　民　　國　　111 　年　　12　　月　　 2　　日
                  刑事第十五庭  法　官　江健鋒
以上正本證明與原本無異。
如不服本判決，應於收受本判決後20日內向本院提出上訴書狀，
其未敘述上訴理由者，並得於提起上訴後20日內向本院補提理由
書狀（均須按他造當事人之人數附繕本）「切勿逕送上級法院」
。
                                書記官　呂偵光
中　　華　　民　　國　　111 　年　　12　　月　　 2　　日

附表：
編號 名稱 數量 備註 1 晶體 1包 檢出第二級毒品甲基安非他命成分 送驗數量：0.1996公克（淨重） 驗餘數量：0.1841公克（淨重） 衛生福利部草屯療養院111年3月22日草療鑑字第1110300448號鑑驗書（見毒偵卷字117頁） 2 吸食器 1組  3 玻璃球 2顆  4 吸管 1支